# 陈版，成本法模拟调整合并报表的问题

提问人：2855808681 时间：2013-07-29 14:49:46
比如，持有一家子公司100%股权，成本 100 万，子公司年初未分配利润 20 万，本期净利润 50 万，盈余公积 5 万，模拟调整时，是否这样做?母公司本身已计提盈余公积 120 万，对该部分投资收益不计提盈余公积，合并时，合并报表盈余公积还是 120 万，合并报表中未分配利润大于母子公司的合计数，等于母子公司的未分配利润和子公司的盈余公积之和 借：长期股权投资-
损益调整 70 万 贷：投资收益 50 万 年初未分配利润
20 万

回答人：chenyiwei
可以这样理解。其实合并报表层面是否恢复子公司盈余公积这个问题没有实际意义，毕竟合并报表主体不是法律主体。